【裁判字號】    94,訴,1534
【裁判日期】    950601
【裁判案由】    違反電信法等
【裁判全文】
臺灣桃園地方法院刑事判決              94年度訴字第1534號
公  訴  人  臺灣桃園地方法院檢察署檢察官
被      告  甲○○
            己○○
            乙○○
            壬○○
            庚○○
上列被告因違反電信法等案件，經檢察官提起公訴（九十三年度
偵字第一六０六九號），本院判決如下：
    主  文
乙○○意圖供第三人盜用他人電信設備通信，而轉讓電信器材，
累犯，處有期徒刑拾月。
壬○○意圖供第三人盜用他人電信設備通信，而出借電信器材，
累犯，處有期徒刑柒月。
庚○○連續意圖為自己不法之利益，以無線方式，盜用他人電信
設備通信，累犯，處有期徒刑陸月，如易科罰金，以參佰元折算
壹日。
甲○○、己○○均無罪。
    事  實
一、乙○○前於民國八十二年間因違反麻醉藥品管理條例案件，
    經法院判處有期徒刑五月及五年三月，定應執行刑為有期徒
    刑五年六月確定後，送監執行，於八十五年二月三日假釋出
    獄，並於八十八年二月十八日假釋期滿視為執行完畢。壬○○前於八十九年間因違反毒品危害防制條例案件，經法院判
    處有期徒刑七月及三月，定應執行刑為有期徒刑九月確定後
    ，送監執行，於九十年十一月十八日因縮短刑期執行完畢。
    庚○○前於八十八年間因贓物案件，經法院判處有期徒刑十
    月確定後，於九十一年一月二十一日縮刑期滿執行完畢。
二、乙○○竟不知悛悔，基於使第三人盜用他人電信設備通信之
    犯意，於九十一年十一月間某日，在其新竹縣關西鎮○○路
    租屋處，將其自不詳來源取得，非法複製有遠傳電信股份有
    限公司（下稱遠傳公司）0000000000門號（原申
    請使用人為辛○○）之ＳＩＭ卡一張電信器材無償轉讓予其
    友人壬○○，並告知壬○○可以該張ＳＩＭ卡打電話不用付
    費，惟因壬○○另取得合法門號使用，遂未使用該張ＳＩＭ
    卡，直至九十二年初，因其友人庚○○知其持有前開ＳＩＭ
    卡而向其商借使用，壬○○始基於使第三人盜用他人電信設
    備通信之犯意，將上開ＳＩＭ卡出借予庚○○，庚○○則基
    於意圖為自己不法利益之概括犯意，將該ＳＩＭ卡裝置於其
    所有之行動電話內，而自九十二年二月十一日起至同年三月
    二十五日止，連續以無線方式使用該ＳＩＭ卡撥打行動電話
    ，使遠傳公司因而陷於錯誤，誤以為庚○○即000000
    0000門號之合法使用者辛○○，而讓庚○○利用遠傳公
    司之行動電話電信設備而通信，使庚○○因而獲得免付通話
    費新臺幣（下同）三萬五千七百二十三元之財產上不法利益
    。
三、案經遠傳公司訴由交通部電信總局移送臺灣桃園地方法院檢
    察署檢察官偵查起訴。
    理  由
壹、乙○○、壬○○、庚○○有罪部分
  一、訊據被告壬○○、庚○○對於上開犯罪事實均坦承不諱（
      見本院九十四年九月二日準備程序筆錄及九十五年五月十
      一日審判筆錄），被告乙○○則矢口否認有上開犯行，辯
      稱：伊並未交付ＳＩＭ卡予壬○○，伊與壬○○曾打架，
      壬○○挾怨報復才為不實供述云云。經查：
    (一)被告乙○○明知本件ＳＩＭ卡係非法複製，並無償轉讓予
      被告壬○○一節，業據壬○○於本院審理時證稱：乙○○
      在九十一年十一月在關西正義路租屋處將本件ＳＩＭ卡交
      給伊，當時伊從新竹監獄剛出來，沒有電話卡可以使用，
      乙○○就拿該ＳＩＭ卡給伊使用，乙○○說用該卡打電話
      不用錢等語明確（見本院九十五年四月二十日上午審判筆
      錄第十八至十九頁），壬○○此部分證述，與其於警詢、
      檢察官偵查中所供情節均互核相符。至證人癸○○固於本
      院審理時證稱：乙○○、壬○○曾在乙○○關西租屋處打
      架等語（見本院九十五年四月二十日下午審判筆錄），惟
      證人癸○○對於其二人打架之原因、日期均表示不復記憶
      ，壬○○就其與乙○○衝突之情節則證稱：乙○○將本件
      ＳＩＭ卡交給伊之後五、六個月左右，伊有積欠乙○○款
      項，乙○○前來催討，伊遂電請女友送錢來，但乙○○認
      為伊在推託，就出手毆打伊，二人因此打起來，但事後伊
      有將四萬多元欠款交還乙○○等語（見本院九十五年四月
      二十日上午審判筆錄第十九頁），被告乙○○當庭對於壬○○此部分證言表示無意見，足見被告乙○○、壬○○間
      雖曾有債務糾紛，並因而發生肢體衝突，然其債務金額非
      鉅，又經壬○○清償完畢，雙方堪認已無嫌隙，且二人自
      幼年起即為鄰居關係，向來關係良好並常有聯絡，此為壬○○於同次審理時證述在卷，壬○○自無僅因上開細微事
      端，即甘冒偽證重罪之風險，一再於警詢、偵訊、審理時
      設詞構陷乙○○之理，更何況被告壬○○於本案中自始坦
      承犯行，並不能因誣陷被告乙○○獲有任何利益，被告壬○○自無杜撰情節，故入被告乙○○於罪之必要。足認被
      告壬○○上開所為不利於被告乙○○之證詞，並無偏頗之
      虞，堪予採信，被告乙○○上揭所辯，則難憑採。
    (二)被告壬○○、庚○○之犯行，業據其二人於本院審理時相
      互證述情節相符，並經證人即被害人辛○○指訴明確，復
      有遠傳公司九十二年三月、四月電話費帳單、通話明細、
      雙向通聯紀錄等件在卷為憑。
    (三)綜上所述，本件事證明確，被告乙○○、壬○○、庚○○
      三人犯行堪以認定。
  二、論罪科刑
    (一)核被告乙○○之所為，係犯電信法第五十六條第二項後段
      之意圖供第三人盜用他人電信設備通信，而轉讓電信器材
      罪；被告壬○○所為，係犯同上條項段之意圖供第三人盜
      用他人電信設備通信，而出借電信器材罪；被告庚○○所
      為，係犯同法第五十六條第一項之盜用他人電信設備通信
      罪。被告庚○○先後多次犯行，時間緊接、方法相同，所
      犯又為構成要件相同之罪，為連續犯，應依刑法第五十六
      條之規定加重其刑。
    (二)被告庚○○之所為，雖另該當刑法第三百三十九條第二項
      之詐欺得利罪構成要件，惟電信法第五十六條第一項之罪
      為詐欺得利罪之特別規定，依特別法優於普通法之原則，
      不另論以詐欺得利罪（最高法院八十八年度第一次刑事庭
      會議決議意旨參照），公訴人誤認此二罪間有方法結果之
      牽連關係，尚有未合；又被告乙○○、壬○○上開犯行，
      其間相距數月，交付ＳＩＭ卡之對象亦不相同，顯係分別
      起意而為，並無犯意聯絡、行為分擔之情形，公訴人認定
      此二人為共同正犯，亦有誤會。
    (三)被告三人有前開犯罪科刑及執行完畢之紀錄，有臺灣高等
      法院被告前案紀錄表三件在卷為憑，其等於有期徒刑執行
      完畢後五年內，再犯本件有期徒刑以上之罪，均為累犯，
      應各依刑法第四十七條之規定加重其刑，被告庚○○部分
      於依連續犯規定加重其刑後，再遞加重之。
    (四)被告乙○○、壬○○本件犯行僅轉讓、出借複製之ＳＩＭ
      卡一張，其等本身又未因而獲有利益，其二人犯罪情節堪
      稱輕微，縱僅處以上開電信法罪名之最輕法定刑有期徒刑
      一年，猶嫌過重，客觀上足以引起一般人同情，顯有法重
      情輕、情堪憫恕之情形，本院爰依刑法第五十九條之規定
      酌量減輕其刑，並均先依前開累犯規定加重後，再減輕之
      。
    (五)爰審酌被告壬○○、庚○○二人坦承犯行、態度尚稱良好
      ，惟被告三人均前科累累，素行不良，屢經刑罰執行仍不
      知循規蹈矩，竟又為本件犯行，造成遠傳公司損失，且均
      未與遠傳公司達成和解、賠償損失，被告乙○○更一再飾
      詞圖卸，顯無悔意等一切情狀，分別量處如主文所示之刑
      ，被告庚○○部分並諭知易科罰金之折算標準。
    (六)本件被告庚○○所使用之複製ＳＩＭ卡，並未扣案，被告
      庚○○、壬○○並均供稱不知該ＳＩＭ卡之去向，核無證
      據證明尚屬存在，爰不依電信法第六十條之規定宣告沒收
      。
貳、甲○○、己○○無罪部分
  一、公訴意旨略以：被告甲○○與己○○係設於桃園縣桃園市
      ○○路九十七號十二樓之寬安科技公司（下稱寬安公司，
      已停業）實際與名義負責人，被告己○○並負責寬安公司
      之業務推廣，而寬安公司為寬速科技有限公司（下稱寬速
      公司）之經銷商，寬速科技有限公司於九十一年間與東森
      寬頻電信公司（下稱東森公司，現已更名為亞太固網寬頻
      股份有限公司，下稱亞太固網公司）合作經銷「東森溝通
      卡」之行動電話節費業務，該「東森溝通卡」須搭配遠傳
      公司或其他行動電話業者之行動電話門號使用，申請者經
      由通訊行等與東森公司合作之經銷商申請「東森溝通卡」
      之同時，亦須向遠傳公司或其他行動電話業者申請行動電
      話門號，當東森公司與遠傳公司或其他行動電話業者審核
      通過後，東森公司即提供０八０免付費電話及一組密碼予
      申請者，而遠傳公司或其他行動電話業者亦核發一片屬於
      電信器材設備之ＳＩＭ卡予申請者，該ＳＩＭ卡內部有一
      組專屬之ＩＭＳＩ碼可供辨識，申請者取得ＳＩＭ卡後，
      需將該ＳＩＭ卡裝置在手機中。如使用者以具遠傳公司門
      號之行動電話手機搭配東森溝通卡使用時，只需撥打東森
      公司所提供之０八０免付費電話，再輸入東森公司所提供
      之密碼，經東森公司確認後，即可透過東森公司之固網線
      路轉接遠傳電信之行動電話網路，而遠傳電信此時即會核
      對ＳＩＭ卡內之ＩＭＳＩ碼，如符合即可使用遠傳公司的
      行動電話服務，而藉上開之轉接方式來達到節省通話費之
      目的。惟因每次使用東森溝通卡皆需輸入密碼，甲○○與
      己○○竟基於供第三人盜接或盜用他人電信設備通信，而
      製造電信器材之概括犯意聯絡，未經遠傳電信許可，即由
      不詳來源處取得複製ＳＩＭ卡之技術，而擅自自行或授意
      寬安公司員工複製遠傳公司所核發之ＳＩＭ卡內容，再將
      複製之ＳＩＭ卡內容與前開密碼一起燒錄複製至空白ＳＩ
      Ｍ卡上，任何未向東森公司及遠傳公司申請授權之使用者
      ，只需取得複製之ＳＩＭ白卡裝置於行動電話手機，即可
      無需輸入密碼而以無線方式，透過東森公司固網網路盜用
      遠傳電信之行動電話電信設備而通信。嗣辛○○於九十一
      年八月間，在臺北縣板橋市○○路○段國豐企業有限公司
      任職時，透過國豐企業有限公司負責人蔡耀文申請東森溝
      通卡，蔡耀文將辛○○申請之資料轉交寬速公司而輾轉交
      付寬安公司處理，甲○○與己○○於處理辛○○申請東森
      溝通卡之事務時，於收到遠傳公司配發給辛○○之門號0
      000000000號ＳＩＭ卡時，竟擅自複製製造一張
      ＳＩＭ白卡，復未善盡保管、監督之責任，致該複製ＳＩ
      Ｍ白卡外洩，而輾轉流落於乙○○之手，乙○○嗣後交付
      予壬○○，壬○○再交付予庚○○，庚○○則以該ＳＩＭ
      卡連續盜打行動電話，而獲有免付通話費三萬五千七百二
      十三元之財產上不法利益。因認被告甲○○、己○○二人
      涉犯電信法第五十六條第二項前段之意圖供第三人盜用他
      人電信設備通信而製造電信器材罪嫌。
  二、按犯罪事實應依證據認定之，無證據不得認定犯罪事實，
      又不能證明被告犯罪者，應諭知無罪之判決，刑事訴訟法
      第一百五十四條第二項、第三百零一條第一項分別定有明
      文。次按刑事訴訟法上所謂認定犯罪事實之證據，係指足
      以認定被告確有犯罪行為之積極證據而言，該項證據自須
      適合於被告犯罪事實之認定，始得採為斷罪資料。如未能
      發現相當證據，或證據不足以證明，自不能以推測或擬制
      之方法，以為裁判之基礎。又刑事訴訟上證明之資料，無
      論其為直接或間接證據，均須達於通常一般人均不致有所
      懷疑，而得確信其為真實之程度，始得據為有罪之認定，
      若其關於被告是否犯罪之證明未能達此程度，而有合理性
      懷疑之存在，致使無法形成有罪之確信，根據「罪證有疑
      ，利於被告」之證據法則，即不得遽為不利被告之認定，
      此分別有最高法院二十九年上字第三一０五號、四十年臺
      上字第八六號、七十六年臺上字第四九八六號判例可資參
      照。
  三、公訴人認被告甲○○、己○○二人涉犯上開罪嫌，無非係
      以被告甲○○、己○○之供述、告訴代理人邱垂寰之指訴
      、證人丙○○、丁○○之證述及辛○○之行動電話申請書
      為其論據。惟訊據被告甲○○、己○○均堅決否認有何違
      反電信法之犯行，被告甲○○辯稱：東森溝通卡使用時需
      依序撥打０八０免付費電話、溝通卡號、密碼、通話對方
      之電話號碼，共計三十四個號碼，相當不便，伊為了方便
      客戶使用，才委託資訊公司設計程式，將東森溝通卡與行
      動電話ＳＩＭ卡結合為一張晶片卡（下稱節費白卡），客
      戶只要直接撥打對方電話，即可享有東森溝通卡之節費利
      益，其並無使他人盜打之意圖等語；被告己○○則辯稱：
      伊只是寬安公司名義負責人，並未參與ＳＩＭ卡之製作等
      語。經查：
    (一)東森溝通卡之撥打方式，確需依序撥打０八０免付費電話
      號碼、溝通卡卡號、溝通卡密碼再輸入對方區域碼及電話
      號碼，此有亞太固網公司九十五年五月四日函覆本院所檢
      附溝通卡使用方式說明附於本院卷可稽，撥打方式堪認確
      實繁瑣，而證人即曾於寬安公司負責電腦相關工作之丙○○、丁○○於本院審理時亦證稱：因為東森溝通卡撥號很
      麻煩，很多客戶不會用，甲○○指示製作之節費白卡把撥
      號方式簡化，以一般撥打電話之方式就可使用等語（見本
      院九十五年四月二十日上午審判筆錄第八頁及九十五年五
      月十一日審判筆錄第九頁），可見被告甲○○辯稱其製作
      節費白卡之目的乃在於便利消費者使用等語，自非全屬無
      稽。
    (二)公訴人認定被告甲○○製作節費白卡係具有使第三人盜用
      他人電信設備意圖，無非係因辛○○所申辦之遠傳公司行
      動電話門號0000000000，有遭人複製至空白Ｓ
      ＩＭ卡上，並輾轉流落至乙○○之手，再經壬○○出借予
      庚○○，終遭庚○○盜打之情形。惟查庚○○所盜用之複
      製ＳＩＭ卡，究係乙○○自何種管道取得，公訴人並未舉
      證以資證明，又無直接證據足證被告甲○○曾經手辛○○
      申辦東森溝通卡及遠傳公司門號之事務，自不能逕以被告
      甲○○自承其有製作節費白卡，即遽而推論庚○○所使用
      之複製辛○○行動電話門號之ＳＩＭ卡係被告甲○○所製
      作；況使用東森溝通卡時，係由東森公司依其所定費率計
      收費用，並非由行動電話業者計收通話費，此由使用東森
      溝通卡時首須撥打０八０免付費電話（即無須支付行動電
      話業者通話費）以進入東森公司系統可得明證，此並有亞
      太固網公司前揭函文所附費率明細可佐，被告甲○○所製
      作之節費白卡，既係為便利使用東森溝通卡，則以該節費
      白卡撥打電話，自應由東森公司計費，然查本件庚○○以
      前開複製ＳＩＭ卡所盜打產生之通話費三萬五千七百二十
      三元均係由遠傳公司計費，有前開九十二年三月、四月帳
      單附卷可稽，且亞太固網公司前揭函文亦稱辛○○並無使
      用東森溝通卡之紀錄（見該公司上開函文），足見庚○○
      所使用之複製ＳＩＭ卡與被告甲○○所製作之節費白卡並
      非同種卡片，公訴人遽認被告庚○○所使用之複製ＳＩＭ
      卡，係被告甲○○製作後輾轉流落於庚○○之手，實難認
      有據。
    (三)被告己○○固辯稱：其未參與節費白卡之製作云云，然據
      證人丙○○於本院審理中證稱：製作節費白卡之電腦係放
      置於己○○家中，節費白卡都是由己○○家中製作出來的
      ，己○○有將白卡帶回家複製過，且甲○○、戊○○、己○○是公司的高階決策人員等語（見本院九十五年四月二
      十日上午審判筆錄），證人丁○○於本院審理時亦證稱：
      有聽過業務人員問己○○白卡做好了沒等語（見本院九十
      五年五月十一日審判筆錄），足見被告己○○有參與製作
      節費白卡之事實，惟被告己○○所辯雖非可採，然既無確
      據足證被告庚○○所使用之複製ＳＩＭ卡係被告甲○○、
      己○○所製作，又查無其他證據可資證明被告甲○○、己○○有基於使第三人盜用他人電信設備之意圖而製作電信
      器材之事實，自不能以電信法第五十六條第二項前段之罪
      名相繩，公訴人所舉事證尚不足使本院形成被告甲○○、
      己○○二人有罪之心證，依前開說明，本院自應依法為被
      告甲○○、己○○無罪之諭知。
據上論斷，依刑事訴訟法第二百九十九條第一項前段、第三百零
一條第一項，電信法第五十六條第一項、第二項後段，刑法第十
一條前段、第五十六條、第四十七條、第五十九條、第四十一條
第一項前段，罰金罰鍰提高標準條例第二條，判決如主文。
本案經檢察官徐則賢到庭執行職務。
中    華    民    國    95    年    6     月    1     日
                  刑事第八庭審判長法  官  曾家貽
                                  法  官  陳彥宏
                                  法  官  袁雪華
上正本證明與原本無異。
如不服本判決，應於判決送達後10日內向本院提出上訴狀（應附
繕本），上訴於臺灣高等法院。
                                  書記官  邱仲騏
中    華    民    國    95    年    6     月    1     日
附錄本案論罪科刑之法條：
電信法第56條第1項、第2項：
意圖為自己或第三人不法之利益，以有線、無線或其他電磁方式
，盜接或盜用他人電信設備通信者，處5 年以下有期徒刑，得併
科新台幣150 萬元以下罰金。
意圖供自己或第三人盜接或盜用他人電信設備通信，而製造、變
造或輸入電信器材者，處1 年以上7 年以下有期徒刑，得併科新
台幣3 百萬元以下罰金。意圖供第三人盜接或盜用他人電信設備
通信，而販賣、轉讓、出租或出借電信器材者，亦同。


司法院資訊處製作；財團法人民間司法改革基金會備份。
